臺灣高雄地方法院刑事判決　　　　　　　　　　　　　　九十年度訴字第六五二號
　　公　訴　人　臺灣高雄地方法院檢察署檢察官
　　被　　　告　甲○○
右列被告因毒品危害防制條例案件，經檢察官提起公訴（九十年度偵字第九一一號）
，本院判決如左：
    主  文
甲○○連續施用第壹級毒品，累犯，處有期徒刑壹年貳月。
    事  實
一、甲○○曾於民國八十三年間因違反藥事法、麻醉藥品管理條例案件，經法院判處
    有期徒刑四月、七月，經定應執行刑後，已於八十五年四月二十五日縮刑期滿執
    行完畢；於八十四年間因違反肅清煙毒條例案件，經法院判處有期徒刑三年二月
    ，於八十八年六月二十五日執行完畢。又於八十八年間因施用毒品案件，經依本
    院以八十八年度毒聲字第四七二八號裁定送觀察、勒戒後，認無繼續施用毒品之
    傾向，經臺灣高雄地方法院檢察署檢察官於八十八年七月二十八日以八十八年度
    偵字第一七六一號為不起訴處分確定。繼於八十八年間因施用第一級毒品海洛
    因案件，經依本院八十八年度毒聲字第七九六五號裁定送觀察、勒戒後，認有繼
    續施用毒品之傾向，再經本院以八十八年度毒聲字第八六二號裁定令入戒治處
    所施以強制戒治一年，執行三月後，又經本院以八十九年毒聲字第二九號裁
    定停止戒治，所餘戒治期間交付保護管束，惟於八十九年間經本院以八十九年度
    毒聲字第七四六號撤銷上開停止戒治裁定再令入戒治處所施以強制戒治，並經
    臺灣高雄地方法院檢察署檢察官以八十八年度毒偵字第二八九號提起公訴，經
    本院於八十九年三月十七日以九十年度訴字第四二二號判處有期徒刑一年確定。
    猶不知悔改，明知海洛因係第一級毒品，竟基於概括之犯意，自八十九年六月二
    十八日晚上某時起至八十九年十月十九日下午三時許，連續在其位於高雄縣高雄
    縣仁武鄉○○路五二號六樓租住處，以將海洛因摻在香煙內點燃吸食其煙氣之方
    式，施用第一級毒品海洛因多次，嗣於八十九年十月二十日下午四時三十分許，
    甲○○駕駛ＹＸ─五九九九號自小客車搭載友人洪嫦霞，在高雄市前鎮區西岸碼
    頭內為警攔檢查獲，並在車內及前開租住處扣得甲○○所有之海洛因三包（其中
    二包驗後淨重計一‧五八公克，包裝重‧五二公克，另一包驗後含極微量海洛
    因成分淨重三‧七公克、包裝重‧四八公克）、殘留海洛因殘渣之吸管二支
    ，及安非他命五包（合計驗前淨重八三‧二四公克，驗後淨重計八二‧八公克）
    、殘留安非他命殘渣之吸食器二組、玻璃球二個、酒精燈一個、剪刀一支、美娜
    粉重約一七公克、橡皮軟管三條（施用安非他命部分，經本院以八十九年度易
    字第四六五號判處有期徒刑十月確定）。
二、案經內政部警政署高雄港務警察所移送臺灣高雄地方法院檢察署檢察官偵查起訴
    。
    理  由
一、訊據被告甲○○對自八十九年六月二十八日晚上某時起至八十九年十月十九日下
    午三時許，在其位於高雄縣高雄縣仁武鄉○○路五二號六樓租住處，以將海洛因
    摻在香煙內點燃吸食其煙氣之方式，連續施用第一級毒品海洛因多次之事實坦承
    不諱，且被告於八十九年十月二十四日經警採集其尿液送請檢驗結果，呈嗎啡陽
    性反應，有高雄市政府衛生局八十九年十月二十四日高港警刑字第八九二
    九四三號煙毒尿液檢驗成績書一紙附卷可稽，而扣案之白色粉末三包，經送
    請法務部調查局檢驗結果，為海洛因，其中二包驗後淨重計一‧五八公克，包裝
    重‧五二公克，另一包驗後含極微量海洛因成分淨重三‧七公克、包裝重
    ‧四八公克，有法務部調查局編號二二一一二二五號鑑定通知書一紙可參，
    扣案之吸管二支，經送請高雄醫學大學附設中和紀念醫院檢驗結果，亦有海洛因
    陽性反應，有該院八十九年十二月十二日Ｂ─八九─一一六、Ｂ─八九─一一
    三二號檢驗報告二紙可佐，足認被告之自白與事實相符，洵堪採為論罪科刑之依
    據。又被告前因施用毒品案件，經本院以八十八年度毒聲字第四七二八號裁定送
    觀察、勒戒後，認無繼續施用毒品之傾向，經臺灣高雄地方法院檢察署檢察官於
    八十八年七月二十八日以八十八年度偵字第一七六一號為不起訴處分確定。繼
    於八十八年間因施用第一級毒品海洛因案件，經依本院八十八年度毒聲字第七九
    六五號裁定送觀察、勒戒後，認有繼續施用毒品之傾向，再經本院以八十八年度
    毒聲字第八六二號裁定令入戒治處所施以強制戒治一年，執行三月後，又經本
    院以八十九年毒聲字第二九號裁定停止戒治，所餘戒治期間交付保護管束，
    惟於八十九年間經本院以八十九年度毒聲字第七四六號撤銷上開停止戒治裁定
  再令入戒治處所施以強制戒治，並經臺灣高雄地方法院檢察署檢察官以八十八年
    度毒偵字第二八九號提起公訴，經本院於八十九年三月十七日以九十年度訴字
    第四二二號判處有期徒刑一年確定，有上述裁定書、不起訴處分書、刑事判決在
    卷可稽，其再犯毒品危害防制條例第十條第二項之罪，本件犯罪事證明確，被告
    犯行洵堪認定。
二、查海洛因係毒品危害防制條例第二條第二項所稱之第一級毒品，不得持有、施用
    ，被告竟持之以施用，核其所為，係犯毒品危害防制條例第十條第一項之施用第
    一級毒品罪。其先後多次施用犯行，時間緊接、手法及罪名均同，顯係基於概括
    犯意而為之，為連續犯，應論以一罪。其先後多次持有海洛因，亦係基於概括之
    犯意，本應以連續持有論，惟其持有後，進而施用，其持有行為應被其施用之行
    為所吸收，不另論罪。再被告前於八十三年間因違反藥事法、麻醉藥品管理條例
    案件，經法院判處有期徒刑四月、七月，經定應執行刑後，已於八十五年四月二
    十五日縮刑期滿執行完畢，於八十四年間因違反肅清煙毒條例案件，經法院判處
    有期徒刑三年二月，於八十八年六月二十五日執行完畢，此有臺灣高等法院被告
    全國前案紀錄表在卷可按，其前受有期徒刑執行完畢，於五年內再犯本件最重本
    刑為有期徒刑以上之罪，為累犯，應依刑法第四十七條規定加重其刑。爰審酌被
    告有多次違反麻醉藥品管理條例、肅清煙毒條例之犯罪前科，有臺灣高等法院被
    告全國前案紀錄表及臺灣高雄地方法院檢察署刑案資料查註紀錄表各一件附卷可
    稽，素行非佳，且係又施用毒品而經觀察勒戒、強制戒治、停止戒治、撤銷停止
    戒治後，又再犯相同罪行，顯見意志甚為不堅，惟其犯罪係戕害自身，尚未害及
    他人，所犯情節非重及犯罪後坦承部分犯行，態度尚佳等一切情狀，量處如主文
    所示之刑。
三、又扣案之白色粉末三包，經送請高雄醫學大學附設中和紀念醫院檢驗結果，為海
    洛因，請法務部調查局檢驗結果，呈海洛因陽性反應，其中二包驗後淨重計一‧
    五八公克，包裝重‧五二公克，另一包驗後含極微量海洛因成分淨重三‧七
    公克、包裝重‧四八公克，有法務部調查局編號二二一一二二五號鑑定通
    知書一紙可參，認扣案之白色粉末係海洛因無誤，原應依毒品危害防制條例第十
    八條第一項前段規定，不問屬於犯人與否，沒收銷燬之，然因前開扣案之海洛因
    經臺灣高雄地方法院檢察署檢察官以九十年度聲沒字第二三一號向本院聲請單獨
    宣告沒收，由本院以九十年度聲字第八一七號裁定宣告沒收銷燬確定，並經臺灣
    高雄地方法院檢察署檢察官以九十年度執他字第二三四四號命令處分沒收在案，
    故不再諭知沒收，附此敘明。至扣案之吸管二支，經送鑑驗含有海洛因成分，已
    與第一級毒品海洛因結合而難以剝離，自應視同第一級毒品，此有高雄醫學大學
    附設中和紀念醫院八十九年十二月十二日Ｂ─八九─一一六、Ｂ─八九─一一
    三二號檢驗報告二紙可佐，原亦應依毒品危害防制條例第十八條第一項前段規定
    ，不問屬於犯人與否，沒收銷燬之，惟此扣案之吸管二支與其餘扣案之殘留安非
    他命殘渣之吸食器二組、玻璃球二個、酒精燈一個、剪刀一支、美娜粉重約一七
    公克、橡皮軟管三條雖均係供被告犯罪所用之物，且為被告所有之物，然業經
    公訴人處分廢棄在案，此有臺灣高雄地方法院檢察署扣押沒收物品處分命令一紙
    附於八十九年度偵字第二三八一號偵查卷可稽，是前開吸管二支既已廢棄滅失
    ，爰亦不另為沒收之諭知。
據上論斷，應依刑事訴訟法第二百九十九條第一項前段，毒品危害防制條例第十條第
一項，刑法第十一條、第五十六條、第四十七條，判決如主文。
中        華        民        國    九十一    年    三    月    二十一  日
                                  臺灣高雄地方法院刑事第一庭
                                            法  官    郭貞秀
右正本證明與原本無異。
如不服本判決，應於判決送達後十日內，向本院提出上訴狀。
                                            書記官    黃意雯
中    華    民    國      九十一      年      三      月      二十二    日
